【裁判字號】    95,交聲,161
【裁判日期】    950630
【裁判案由】    違反道路交通管理處罰條例聲明異議
【裁判全文】
臺灣桃園地方法院交通事件裁定         95年度交聲字第161號
異  議  人
即受處分人  飛龍救護車有限公司
代  表  人  甲○○
原處分機關  交通部公路總局新竹區監理所中壢監理站
上列受處分人因違反道路交通管理處罰條例案件，對於交通部公
路總局新竹區監理所中壢監理站94年10月19日所為之處分（原處
分案號：壢監裁字第裁53-F00000000號），聲明異議，本院裁定
如下：
    主  文
原處分撤銷。
飛龍救護車有限公司不罰。
    理  由
一、原處分意旨略以：受處分人即異議人飛龍救護車有限公司所
    有之8477－FP號自用小客車（救護車）於民國94年5 月10日
    上午6 時53分許，行經國道1 號頭份交流道東側引道（由西
    向東）時，有「限速50公里，經自動測速照相測得時速80公
    里，超速30公里，行車超速20公里以上」之違規，苗栗縣警
    察局（下稱原舉發機關）交通隊警員遂填製苗栗縣警察局苗
    縣警交字第F00000000 號舉發違反道路交通管理事件通知單
    ，受處分人依期限到案向交通部公路總局新竹區監理所中壢
    監理站（下稱原處分機關）提出申訴，經向原舉發機關查證
    ，覆稱：異議人向本站提出申訴，經向原舉發機關查證，由
    採證照片顯示違規時間係94年5 月10日，而受處分人所提供
    行政院衛生署新竹醫院新醫總字第09500001571 號函之94年
    5 月1 日載送病患證明，與上開違規時間並不相符。而異議
    人又逾越應到案期限30日以上繳納罰鍰或逕行裁決處罰，故
    原處分機關遂於民國94年10月19日以壢監裁字第裁52－F000
    0000 0號裁決書，裁處受處分人違反道路交通管理處罰條例
    第40條第1 項之規定，處罰鍰最高額新臺幣（下同）2 千4
    百元。
二、異議意旨略以：異議人所有之8477－FP號自用小客車於舉發
    當時係執行救護勤務由行政院衛生署新竹醫院派遣異議人所
    有之救護車載送病患溫新春返家，在緊急情況下超速違規，
    並附有行政院衛生署新竹醫院函（新醫總字第09500001571
    號）可資證明，為此提起本件異議云云。
三、按「交通法庭認為聲明異議有理由時，應以裁定將原處分經
    聲明異議之部分撤銷，並自為裁定。」，道路交通案件處理
    辦法第20條前段定有明文。再者，處理違反道路交通管理事
    件，有關文書送達之程序，依行政程序法之規定，有違反道
    路交通管理事件統一裁罰標準及處理細則第5 條可參，而「
    對於機關、法人、或非法人團體為送達者，應向其代表人或
    管理人為之。」，行政程序法第69條第2 項復定有明文。
四、經查：
  (一)異議人飛龍救護車有限公司之負責人為甲○○，有飛龍救護
    車有限公司之公司及分公司基本資料查詢1 紙在卷可參，而
    異議人所有之8477－FP號自用小客車（救護車）於民國94年
    5 月10日上午6 時53分許，行經國道1 號頭份交流道東側引
    道（由西向東）時，有「限速50公里，經自動測速照相測得
    時速80公里，超速30公里，行車超速20公里以上」之違規，
    苗栗縣警察局（下稱原舉發機關）交通隊警員遂填製苗栗縣
    警察局苗縣警交字第F00000000 號舉發違反道路交通管理事
    件通知單，異議人於聲明異議狀中並未否認上情，復有苗栗
    縣警察局苗縣警交字第F00000000 號舉發違反道路交通管理
    事件通知單1 紙、苗栗縣警察局苗警交字第0950045314號函
    暨違規照片2 張可參，足認異議人之上開車輛確實有於前揭
    時、地為警舉發超速之情形。
  (二)異議人有上開超速違規情節，原舉發機關於94年6 月7 日將
    舉發通知單送達「飛龍救護車有限公司」於桃園縣中壢市○
    ○路446 巷8 之6 號之設址，惟無人收執，遂寄存於郵局19
    支局，而原處分機關於94年10月19日認異議人有上開違規而
    裁決異議人罰鍰2400元，並將該裁決書於94年10月28日送達
    「飛龍救護車有限公司」上開設址，惟依前揭行政程序法第
    69條第2 項之規定，對於法人為送達者，應向代表人或管理
    人為之，今原舉發機關、原處分機關僅分別將違規通知單、
    裁決書送達於「飛龍救護車有限公司」，並未對該公司之代
    表人甲○○為送達，有卷附苗栗縣警察局送達證書、交通部
    公路總局新竹區監理所中壢監理站回執聯各1 紙足參，依前
    揭行政程序法之規定，原舉發機關、原處分機關所為之送達
    自難認已生合法送達之效力，縱異議人遲至95年3 月21日始
    向本院聲明異議，亦難認異議人已逾越接到裁決書之翌日起
    20日內聲明異議之期限。
  (三)而異議人所有之上開車輛有於94年5 月10日上午6 時53分許
    ，行經國道1 號頭份交流道東側引道（由西向東）時，有「
    限速50公里，經自動測速照相測得時速80公里，超速30公里
    ，行車超速20公里以上」之違規，惟經本院函請異議人提出
    94年5 月10日執行救護傷患勤務證明之結果，異議人提出行
    政院衛生署新竹醫院之函文內容為「本院於95年3 月10日以
    新醫總字第0950000157 1號函復貴公司有關94年5 月10日6
    時30分曾載送本院病患溫新春返家乙案，因原函誤植為94年
    5 月1 日，特函更正為94年5 月10日，請查照。」，行政院
    衛生署新竹醫院已更正前述之新醫總字第09500001571 號函
    文中載送病患時間，此外復有異議人提出受舉發當日救護車
    出勤記錄表1 份可佐，顯見異議人所有之上開車輛於94年5
    月10日凌晨06時53分許，行經國道1 號頭份交流道東側引道
    時違規超速30公里，係為執行載送之病患返家之救護勤務，
    自應符合道路交通安全規則第93條第2 項救護車於執行任務
    時得不受行車速度限制之規定，原處分機關未能具體查悉上
    情，遽以裁處異議人罰鍰之處分，顯有違誤。
五、綜上所述，本件違規通知單、裁決書未合法送達異議人之代
    表人甲○○，則原處分機關逕依道路交通管理處罰條例第40
    條第1 項，裁處異議人最高額罰鍰新臺幣2400元，又漏未依
    同法第63條第1 項第1 款並記違規點數1 點，顯與法未合，
    且異議人所有之車輛又係於執行任務中有超越行車速度限制
    之情節，原處分機關裁處異議人上開罰鍰處分，亦非適法，
    故本件異議為有理由，自應由本院將原處分撤銷，並諭知異
    議人不罰，爰裁定如主文。
據上論斷，應依道路交通案件處理辦法第20條前段，裁定如主文
。
中    華    民    國    95   年    6     月    30    日
                      臺灣桃園地方法院刑事第四庭
                              法  官    蘇昭蓉
以上正本證明與原本無異。
如不服本裁定，應於裁定送達後5 日內向本院提出抗告狀。
                              書記官    韓若玉
中    華    民    國    95    年    6     月    30    日


司法院資訊處製作；財團法人民間司法改革基金會備份。
